# 急，求救陈版主-长期股权投资分期确认问题

提问人：sunnu 时间：2019-03-10 04:53:20
审计客户将全资子公司 A 公司 100% 股权卖给 B 公司，但是截至目前只支付了 40%的股权价款，A 公司相关工商登记变更、董事、高管均已更换。
那么审计客户是将 A公司放在持有待售资产核算呢？还是将对 A 公司的长投全部处置？
因为按照控制权的转移条件有一条是：购买方已支付了购买价款的大部分(一般应超过 50 ％)，并且有能力、有计划支付剩余款项。购买方要取得与被购买方净资产相关的风险和报酬，其前提是必须支付一定的对价，一般在形成购买日之前，购买方应当已经支付了购买价款的大部分，并且从其目前财务状况判断，有能力支付剩余款项。
目前客户没有满足 50%的支付条件，该怎么做账务处理呢？谢谢陈版主！

回答人：chenyiwei
首先要确定该交易的真实性和合理性，即是否具有合理的商业理由，处置价款是否公允。
其次，要考虑对目标公司的财务、经营等相关活动的主导权是否均已转移，是否转让价格已经锁定（不再受后续损益和其他权益变动影响），受让方的支付能力和支付意愿，双方是否存在与该股权转让协议相关的纠纷等。